【裁判字號】    89,簡上,107
【裁判日期】    891017
【裁判案由】    違反電子遊戲場業管理條例
【裁判全文】
臺灣新竹地方法院刑事判決                        八十九年度簡上字第一七號
    上  訴  人
    即  被  告  甲○○
右列上訴人因違反電子遊戲場業管理條例案件，不服本院新竹簡易庭八十九年度竹簡
字第五八一號中華民國八十九年十月十七日第一審簡易判決 (聲請簡易處刑案號：臺
灣新竹地方法院檢察署八十九年度偵字第四八四二號)，提起上訴，本院判決如左：
    主  文
上訴駁回。
甲○○緩刑貳年。
    事  實
一、甲○○明知未依電子遊戲場業管理條例規定辦理營利事業登記者，不得經營設置
    電子遊戲機供不特定人益智娛樂之營利事業，竟自民國八十九年六月五日起，未
    辦理電子遊戲場業之營利事業登記，即逕在位於新竹市○○街一七四號地下室內
    ，擺設電子遊戲機「滿貫大亨」二台、「「九九天王」八台，供不特定人投幣於
    各該機器後娛樂使用，經營電子遊戲場業。嗣為警於同年八月三日下午五時許於
    上址當場查獲，並扣得電子遊戲機「滿貫大亨」二台、「九九天王」八台 (均責
   由甲○○保管)。
二、案經新竹市政府 (原審判決及檢察官聲請簡易判決處刑書均誤載為新竹縣警察局
    竹北分局)移送臺灣新竹地方法院檢察署檢察官偵查聲請簡易判決處刑。
    理  由
一、訊據上訴人即被告甲○○於本院審理時矢口否認有何違反電子遊戲場業管理條例
    犯行，並辯稱：伊雖未依電子遊戲場業管理條例規定辦理營利事業登記，然僅於
    上開供作倉庫使用之狹小簡陋地下室擺設前揭電子遊戲機台，自與電子遊戲場業
    管理條例規定之「營業場所」不同，又伊擺設該電子遊戲機台，除無聊時偶而插
    上電源自行把玩外，並未供不特定人娛樂以謀取利益，附近鄰居偶亦進入該處插
    電把玩，被告並不知情，並未以此營利，甚且，縱認為伊於上址擺設電子遊戲機
    台果有營利行為，因係屬獨資小規模之事業，依商業登記法第四條第一項第一款
    規定得免申請登記，顯與上開條例處罰對象之「電子遊戲場業」有別，原審遽依
    該條例第二十二條規定相繩，尚有未洽云云。惟查：被告於前揭時、地擺設電子
    遊戲機台供不特定人投幣於各該機器後娛樂使用等情，迭據被告於警訊及偵查中
    供承在卷，而被告於上開時地為警查獲時，正有二名民眾於該地下室投幣、使用
    該機器娛樂，亦有現場照片影本八幀在卷足憑，堪認被告確於右開時地擺設電子
    遊戲機台提供不特定人投幣後使用各該機器以營利；被告嗣於本院審理時始改口
    稱擺設電子遊戲機台純供自己偶而無聊插電把玩，並未提供不特定人娛樂以謀取
    利益云云，顯係事後卸責之詞，尚不足採。又按為管理電子遊戲場業，並維護社
    會安寧、善良風俗、公共安全及國民身心健康，特制定本條例；未依本條例規定
    辦理營利事業登記者，不得經營電子遊戲場業；又非電子遊戲場業之其他營利事
    業，不得就其營業場所，供他人設置電子遊戲機營業，電子遊戲場業管理條例第
    一條第一項、第十五條、第十六條分別定有明文，據此，該條例之立法目的乃在
    於健全電子遊戲場之營業秩序，因而明定任何人未依該條例辦理營利事業登記者
    ，不論其有無固定之營業場所、營業之規模大小、營業組織係獨資、合夥或公司
    型態，均不得經營電子遊戲場業或就其營業場所提供他人設置電子遊戲機營業，
    從而，被告既於上址擺設電子遊戲機機「滿貫大亨」二台、「「九九天王」八台
    ，供不特定人投幣後使用各該遊戲機以營利，即已實際經營電子遊戲場業甚明，
    被告上開辯稱其規模甚小而依商業登記法規定可無庸辦理登記、並未經營「電子
    遊戲場業」云云，亦不可採。此外並有新竹市警察局第一分局檢查記錄、新竹市
    警察局第一分局西門派出所擴大臨檢人車檢查表、責付保管書等件影本及上訴人
    即被告於本院審理時提出之現場照片十幀在卷及可資佐証，本件事証明確，被告
    上開犯行洵堪認定，應予依法論科。
二、上訴人即被告甲○○未依電子遊戲場業管理條例辦理營利事業登記即經營電子遊
    戲場業，係違反該條例第十五條之規定，應依同條例第二十二條規定處罰。被告
    自八十九年六月五日起至同年八月三日止，未辦理營利事業登記即於上址經營電
    子遊戲場業，仍僅成立一電子遊戲場業管理條例第二十二條罪。原審以被告犯罪
    明確可以認定，而適用電子遊戲場業管理條例第二十二條、刑法第十一條前段、
    第四十二條第三項、罰金罰鍰提高標準條例第二條、現行法規所定貨幣單位折算
    新台幣條例第二條，並審酌刑法第五十七條各款等一切情狀，於法定刑度內量科
    被告罰金新台幣五十萬元，並諭知易服勞役之折算標準；又電子遊戲場業管理條
    例第二十二條犯罪係以「未依該條例辦理營利事業登記」及「經營電子遊戲場業
    」為其構成要件，二者缺一不可，僅未依該條例辦理營利事業登記而無經營電子
    遊戲場業，或雖經營電子遊戲場業而已依該條例辦理營利事業登記者，均不構成
    上開犯罪，從而，被告將所有之電子遊戲機擺設上址以經營電子遊戲場業，該電
    子遊戲機台「滿貫大亨」二台、「九九天王」八台，均係供被告犯上開罪行所用
    之物，原審併依刑法第三十八條第一項第二款規定宣告沒收之。經核原審判決上
    開認事用法及量刑，洵無不當，被告上訴意旨，否認犯罪並指摘原判決量刑過重
    及違法宣告沒收電子遊戲機台，均無理由，應予駁回。
三、又上訴人即被告甲○○，前未曾受有期徒刑以上刑之宣告，有臺灣高等法院被告
    全國前案紀錄表在卷足憑，被告經此偵、審程序後，應能知所警愓而無再犯之虞
    ，本院認為所宣告之主刑以暫不執行為適當，爰併為宣告緩刑二年，以啟自新，
    並觀後效。
據上論斷，應依刑事訴訟法第四百五十五條之一第三項、第三百六十八條，刑法第七
十四條第一款，判決如主文。
本案經檢察官林李嘉到庭執行職務。
中      華      民      國    八十九    年     十二     月    二十七    日
                              臺灣新竹地方法院刑事第二庭
                                  審判長  法  官  賴淑敏
                                          法  官  黃美盈
                                          法  官  王永春
右正本證明與原本無異。
不得上訴。
                                          書記官  馮玉玲
中      華      民      國    八十九    年     十二     月    二十七    日
附錄本案論罪科刑法條：
電子遊戲場業管理條例第二十二條
違反第十五條規定者，第行為人一年以下有期徒刑、拘役或科或併科新台幣五十萬元
以上二百五十萬元以下罰金。


司法院資訊處製作；財團法人民間司法改革基金會備份。
